臺灣新北地方法院刑事判決
110年度侵訴字第107號
公  訴  人  臺灣新北地方檢察署檢察官
被      告  林靖諺



指定辯護人  本院公設辯護人姚孟岑  
上列被告因妨害性自主案件，經檢察官提起公訴（110年度偵字
第36751號），本院判決如下：
    主  文
甲○○對於未滿十四歲之女子為性交，共貳罪，各處有期徒刑壹年
捌月。應執行有期徒刑貳年。
    事  實
一、甲○○與代號AW000-A110255之女子（民國00年00月生，真實
    姓名詳卷，下稱A女）前為男女朋友關係，明知A女未滿14歲
    ，竟基於對未滿14歲之人性交之犯意，分別於110年7月7日
    下午2時許、7月11日上午10時至下午1時許間之某時，在伊
    時居處即新北市○○區○○路00巷00號3樓住處，對當時未滿14
    歲之A女為性交行為各1次。嗣經A女告知親友，A女之母即代
    號AW000-A110255A（真實姓名詳卷，下稱A母）透過親友知
    悉後報警而查悉上情。
二、案經A母訴由新北市政府警察局板橋分局報告臺灣新北地方
    檢察署檢察官偵查起訴。
    理  由
壹、程序部分
一、按因職務或業務知悉或持有性侵害被害人姓名、出生年月日
    、住居所及其他足資識別其身分之資料者，除法律另有規定
    外，應予保密。行政機關、司法機關及軍法機關所製作必須
    公示之文書，不得揭露被害人之姓名、出生年月日、住居所
    及其他足資識別被害人身分之資訊，性侵害犯罪防治法第12
    條第1 項前段、第2 項定有明文。次按依兒童及少年福利與
    權益保障法第69條第2 項規定，司法機關所製作必須公開之
    文書，除有前項第3 款之特定家事事件或其他法律特別規定
    之情形外，不得揭露足以識別刑事案件之當事人或被害人兒
    童及少年身分之資訊。查本案判決書屬需對外公示之文書，
    為免被害人A 女之身分資訊曝光，故關於其姓名、生日、住
    居所等相關資料，爰依上開規定以代號替之或不予完整記載
    。
二、本案審理範圍
　  按起訴為訴訟上之請求，基於不告不理原則，受訴法院對於
    被告之行為，應受審判之範圍，除刑事訴訟法第267 條之情
    形外，應以起訴書所記載被告之犯罪事實為準。又按法院不
    得就未經起訴之犯罪審判，刑事訴訟法第268 條定有明文。
    犯罪事實是否已起訴，應以檢察官起訴書犯罪事實欄記載為
    準，苟起訴書犯罪事實欄未記載之犯罪事實，不得認為已起
    訴，除與起訴論罪部分有一罪之關係，為起訴效力所及，應
    併予審判者外，未經起訴之犯罪事實不得予以審判，否則，
    即有未受請求之事項予以判決之違法（最高法院96年度台上
    字第5108號判決、99年度台上字第853號判決參照）。查依
    起訴書犯罪事實記載，檢察官係就被告甲○○在110年7月7日
    下午2時許、110年7月11日上午10時至下午1時許對A女所為
    各1次之性交行為提起公訴，並未就A女於警詢時指訴被告於
    110年7月11日下午1時許後對其所為性交犯行起訴（暫不論
    此部分犯行有無證據足資補強），而A女於警詢時指訴被告
    於110年7月11日下午1時後對其所為之性交犯行與本案犯行
    應係屬各自獨立之犯罪事實，公訴人既未就此部分提起公訴
    或追加起訴，則本案審理範圍自不包括前揭A女於警詢時指
    訴之被告犯行，而應僅限於被告在「110年7月7日下午2時許
    」、「110年7月11日上午10時至下午1時許」分別對A女所為
    各1次之性交犯行，合先敘明。
二、證據能力
  ㈠按被告以外之人於審判外之言詞或書面陳述，除法律有規定
　  者外，不得作為證據；又被告以外之人於審判外之陳述，雖
　  不符同法第159條之1至第159條之4之規定，而經當事人於審
    判程序同意作為證據，法院審酌該言詞陳述或書面陳述作成
    時之情況，認為適當者，亦得為證據；而當事人、代理人或
    辯護人於法院調查證據時，知有第159條第1項不得為證據之
    情形，而未於言詞辯論終結前聲明異議者，視為有前項之同
    意，刑事訴訟法第159條第1項、第159條之5分別定有明文。
    查本件檢察官、被告及其辯護人就本判決所引用被告以外之
    人於審判外之言詞或書面陳述之證據能力，於準備程序、審
    判期日中均不爭執其證據能力，且迄至言詞辯論終結前亦未
    聲明異議，本院審酌該等具有傳聞證據性質之證據製作時之
    情況，尚無違法不當及證明力明顯過低之瑕疵，應無不宜作
    為證據之情事，認以之作為本案之證據，應屬適當，依刑事
    訴訟法第159條之5之規定，認該等證據資料均有證據能力。
  ㈡本判決所引用之非供述證據部分，與本案待證事實均有關連
    性，亦無證據證明係實施刑事訴訟程序之公務員以不法方式
    所取得，依刑事訴訟法第158條之4之反面解釋，當有證據能
    力，復於本院審理時，提示並告以要旨，使當事人及辯護人
    充分表示意見，自得為證據使用。
貳、實體部分
一、上開犯罪事實，業據被告於警詢、偵訊及本院準備程序、審
    理時均坦承不諱（見偵字卷第6-10、83-85頁、本院卷第50
    、98頁），核與證人A女於警詢、偵訊時之證述及證人A母於
    警詢時之證述相符（見偵字卷第16-24、26-27、69-71頁）
    ，並有臺北市政府婦幼警察隊受理各類案件紀錄表、受（處
    ）理案件證明單、A女手繪現場圖、代號及真實姓名對照表
    、戶籍資料查詢結果、受理疑似性侵害事件驗傷診斷證明書
    、社群軟體FACEBOOK照片擷圖、通訊軟體及網路遊戲聊天群
    組之對話紀錄翻拍照片、監視錄影畫面翻拍照片及被告居處
    照片在卷可查（見偵字卷第29-31、35-49、75-77頁、不公
    開偵字卷第1、7、16-18頁），足認被告前開任意性自白與
    事實相符，可堪採信。從而，本案事證明確，被告上開犯行
    堪予認定，應依法論科。
二、論罪科刑
　㈠查A女係96年10月出生，有A女之性侵害案件代號與真實姓名
    對照表在卷可憑（見不公開偵字卷第卷第1頁），是被告為
    本案各次行為時，A女均未滿14歲。核被告所為，均係犯刑
    法第227條第1項之對於未滿14歲之女子為性交罪（共2罪）
    。按兒童與少年福利與權益保障法第112條第1項規定，成年
    人教唆、幫助或利用兒童及少年犯罪或與之共同實施犯罪或
    故意對其犯罪者，加重其刑至二分之一。但各該罪就被害人
    係兒童及少年已定有特別處罰規定者，從其規定。查被告本
    案所犯為刑法第227條第1項之對於未滿14歲之女子為性交罪
    ，已將「對於未滿14歲之男女為性交者」列為犯罪構成要件
    ，自毋庸再依兒童及少年福利與權益保障法第112條第1項前
    段規定加重其刑，附此敘明。被告就上開所犯2罪間，犯意
    各別，行為互殊，應分論併罰。
　㈡按刑法第59條規定犯罪之情狀可憫恕者，得酌量減輕其刑，
    其所謂「犯罪之情狀」，與同法第57條規定科刑時應審酌之
    一切情狀，並非有截然不同之領域，於裁判上酌減其刑時，
    應就犯罪一切情狀，予以全盤考量，審酌其犯罪有無可憫恕
    之事由，即有無特殊之原因與環境，在客觀上足以引起一般
    同情，以及宣告法定低度刑，是否猶嫌過重等等，以為判斷
    （最高法院99年度台上字第6420號判決意旨可參）。刑法第
    227條第1項對於未滿14歲之男女為性交罪，為法定本刑3年
    以上10年以下有期徒刑之罪，刑度不可謂不重，然同為對於
    未滿14歲之男女為性交之人，犯罪情節未必盡同，倘依其情
    狀處以3年以下有期徒刑，即足以懲儆，並可達防衛社會之
    目的者，自非不可依客觀之犯行與主觀之惡性二者加以考量
    其情狀，是否有可憫恕之處，適用刑法第59條之規定酌量減
    輕其刑，期使個案裁判之量刑，能斟酌至當，符合比例原則
    。查被告明知A女為未滿14歲之人，心智、性自主判斷能力
    尚未成熟，仍於上開時地對A女為2次性交犯行，所為固屬可
    議。然考量被告無前案紀錄，有臺灣高等法院被告前案紀錄
    表在卷可查，堪認素行尚佳；被告與A女係在110年6月間經A
    女同學介紹認識，嗣成為男女朋友（見偵字卷第18頁），且
    行為時為21歲，年紀尚輕，未能控制己身慾念而為本案犯行
    ，犯後於警詢、偵訊及本院審理時始終坦承犯行，正視己錯
    ，則依被告素行、本案犯罪之情狀及犯後態度，相較刑法第
    277條第1項之法定刑，縱處以最低刑度，客觀上仍有情輕法
    重之情，爰就被告本案所為犯行，均依刑法第59條規定，減
    輕其刑。
  ㈢爰以行為人之責任為基礎，審酌被告經他人介紹與A女認識，
    並成為男女朋友後，明知A女未滿14歲，對於性行為之自主
    判斷能力未臻成熟，竟不知克制衝動而為本案犯行，影響A
    女之身心健全成長，所為可議，然念及被告行為時21歲，年
    紀尚輕，且犯後始終坦承犯行，亦無前案紀錄，有臺灣高等
    法院被告前案紀錄表在卷可查，併審酌被告於本院準備程序
    時主動表示與A女調解意願，嗣因個人因素未到場調解，嗣
    於本院審理時提出和解之內容（未與A女及告訴人A母達成和
    解)，以及告訴代理人於本院審理時所陳之意見（見本院卷
    第99-102頁），兼衡被告與A女相處之情形（被告在與A女認
    識後不久即與A女成為男女朋友，雖非與A女成為男女朋友後
    隨即對A女為性交，並在性交後立即與A女分手，而可認其與
    A女交往之目的僅為性交，然被告與A女交往、認識時間非長
    ，於此短時間內，與心智、性自主判斷能力均未臻成熟之A
    女交往、性交、分手，對A女之身心靈健全成長之影響難謂
    不大，見偵字卷第17-21頁、本院卷第99頁），併衡酌被告
    之素行、犯罪之動機、目的、手段、情狀及其於本院審理時
    所陳之教育程度、家庭生活經濟狀況等一切情狀（見本院卷
    第101頁），分別量處如主文所示之刑，並定其應執行之刑
    。又關於辯護人請求給予被告緩刑乙節，本院考量被告雖於
    本院準備程序時主動提出與A女和解之意願，然經本院當庭
    定2週後行調解期日，被告未於調解期日到場，亦未於調解
    期日前請假或請求改期，嗣於一個月後之本院審理時始稱因
    調解當日雇主不同意請假，且以為A女及其法定代理人所提
    出之刑事附帶民事訴訟起訴狀即為調解賠償內容，希望再安
    排調解云云(見本院卷第99-100頁），嗣後亦未就其與A女或
    A母是否有私下調解或調解之情形陳報本院等情，認被告雖
    無前案紀錄，且犯後固均坦承犯行，正視己錯，然就修復、
    彌補其對A女所造成傷害之態度難謂積極，則被告歷經此偵
    審程序是否已無再犯之虞，而可認所宣告之刑以暫不執行為
    適當，即非無疑，故尚不宜依刑法第74條第1項規定宣告緩
    刑，併此敘明。
據上論斷，應依刑事訴訟法第299 條第1 項前段，刑法第227條
第1 項、第51條第5款、第59條，判決如主文。
本案經檢察官乙○○提起公訴，檢察官劉家瑜到庭執行職務。 
中　　華　　民　　國　　111 　年　　3 　　月　　2 　　日
                  刑事第九庭  審判長法　官  何燕蓉
　　　　　　　　　
　　　　　　　　　                  法  官  林米慧
　　　　　　　　　
　　　　　　　　　                  法  官  林翊臻
上列正本證明與原本無異。
如不服本判決，應於判決送達後20日內敘明上訴理由，向本院提
出上訴狀 (應附繕本) ，上訴於臺灣高等法院。其未敘述上訴理
由者，應於上訴期間屆滿後20日內向本院補提理由書「切勿逕送
上級法院」。
                                    書記官　郭佩瑜
中　　華　　民　　國　　111 　年　　3 　　月　　3 　　日
附錄本案論罪科刑法條全文：
中華民國刑法第227條
（未成年人）
對於未滿十四歲之男女為性交者，處3年以上10年以下有期徒刑
。
對於未滿十四歲之男女為猥褻之行為者，處6月以上5年以下有期
徒刑。
對於十四歲以上未滿十六歲之男女為性交者，處7年以下有期徒
刑。
對於十四歲以上未滿十六歲之男女為猥褻之行為者，處3年以下
有期徒刑。
第1項、第3項之未遂犯罰之。